【裁判字號】    90,交易,430
【裁判日期】    900731
【裁判案由】    過失傷害
【裁判全文】
臺灣板橋地方法院刑事判決                          九十年度交易字第四三號
    公  訴  人  臺灣板橋地方法院檢察署檢察官
    被      告  甲○○
右列被告因過失傷害案件，經檢察官提起公訴（九十年度偵字第一一○一○號），本
院判決如左：
    主  文
本件公訴不受理。
    理  由
一、公訴意旨詳如起訴書所載（如附件）。
二、按告訴乃論之罪，告訴人於第一審辯論終結前得撤回其告訴，又告訴經撤回者，
    應諭知不受理之判決，刑事訴訟法第二百三十八條第一項、第三百零三條第三款
    定有明文。
三、本件告訴人乙○○告訴被告甲○○過失傷害案件，起訴書認被告係觸犯刑法第二
    百八十四條第二項前段之業務過失傷害罪，依同法第二百八十七條前段之規定，
    須告訴乃論。
四、茲據告訴人當庭撤回其告訴，有本院九十年十一月二十二日訊問筆錄在卷可按，
    揆諸首開說明，應不經言詞辯論，諭知不受理之判決。
據上論斷，應依刑事訴訟法第三百零三條第三款、第三百零七條，判決如主文。
中      華      民      國    九十      年     十一     月    二十二    日
                                    臺灣板橋地方法院交通法庭
                                        法  官  彭  全  曄
右正本證明與原本無異
如不服本判決應於送達後十日內向本院提出上訴狀
                                        書記官  梁  宜  庭
中      華      民      國    九十      年     十一     月    二十七    日
附件：
臺灣板橋地方法院檢察署檢察官起訴書              九十年度偵字第一一一號
    被      告  甲○○  男  民國○○○年○月○○○日生
                        身分證：Ｚ000000000號
                        住臺北縣新莊市○○路七四二巷三弄十二號四樓
右列被告因業務過失傷害案件，業經偵查終結，認為應該提起公訴，茲將犯罪事實及
證據並所犯法條敘述如左：
        犯罪事實
一、甲○○係計程車司機，駕駛六Ａ︱五四八號營業用小客車營業，係從事業務之人
    ，於民國九十年五月十五日七時五十分許，在桃園縣龜山鄉○○路○段八十巷口
    之丁字路段，將其停於路邊人行道上之計程車駛出，適乙○○正騎乘ＧＡＯ︱五
    五Ｏ號機車沿桃園縣萬壽路一段往桃園方向行駛行經上開路口，詎甲○○疏未注
    意即突然駛出路肩，致乙○○閃避不及而撞上甲○○所駕駛之營業用小客車，並
    受有右脛骨骨折之傷害。
二、案經乙○○訴請偵辦。
        證據並所犯法條
一、訊據被告甲○○坦承右揭車禍情節不諱，然矢口否認涉有過失犯行，辯稱：伊當
    時行向係綠燈云云。惟查，被告所涉右揭過失犯行，業據告訴人乙○○指訴歷歷
    ，並有桃園縣警察局道路交通事故調查報告表一份、診斷證明書一紙及照片八幀
    附卷足稽，被告犯行堪以認定。
二、核被告所為，係犯刑法第二百八十四條第二項之業務過失傷害罪嫌，請依法論科
    。
三、依刑事訴訟法第二百五十一條第一項提起公訴。
        此    致
臺灣板橋地方法院
中      華      民      國      九十    年      七      月    三十一    日
                                        檢察官  黃  重  鋼
右正本證明與原本無異
中      華      民      國      九十    年      八      月     十七     日
                                        書記官  方  清  金
附錄本案所犯法條全文
中華民國刑法第二百八十四條
(過失傷害罪)
因過失傷害人者，處六月以下有期徒刑、拘役或五百元以下罰金，致重傷
者，處一年以下有期徒刑、拘役或五百元以下罰金。
從事業務之人，因業務上之過失傷害人者，處一年以下有期徒刑、拘役或
一千元以下罰金，致重傷者，處三年以下有期徒刑、拘役或二千元以下罰
金。


司法院資訊處製作；財團法人民間司法改革基金會備份。
